# 建造合同中的亏损合同涉及的列报问题

提问人：yyma2012bxy 时间：2019-11-24 12:35:23
请问,继续执行建造合同的企业,如果是亏损合同,要提存货跌价准备;但是因为报表中要根据工程施工-成本\工程施工-毛利\和工程结算科目的差额, 判断放在存货中还是预收中, 这样就会造成存货可能价值很少, 那因为存货跌价准备的计提, 存货会变成负数, 这种情况下, 是不是要根据工程施工-成本、工程施工-毛利、存货跌价准备、工程结算，四个科目的差，判断报表中是放在存货还是预收账款中？否则，存货会形成负数

回答人：chenyiwei
根据准则讲解：“建造承包商正在建造的资产，类似于工业企业的在产品，性质上属于建造承包商的存货，期末应当对其进行减值测试。如果建造合同的预计总成本超过合同总收入，则形成合同预计损失，应提取损失准备，并确认为当期费用。合同完工时，将已提取的损失准备冲减合同费用”。
在资产负债表列报时，也应考虑已计提的存货减值准备影响，减少列报于“存货” 项目的金额。但个人理解，如果 “存货” 项目因减值准备原因已被冲减为零的，则超出部分的减值准备不能列入预收账款，而应列报为预计负债。